【裁判字號】    99,審訴,658
【裁判日期】    991210
【裁判案由】    妨害風化
【裁判全文】
臺灣新竹地方法院刑事判決             99年度審訴字第658號
公  訴  人  臺灣新竹地方法院檢察署檢察官
被      告  林保華
上列被告因妨害風化案件，經檢察官提起公訴（99年度偵字第49
74號），本院依簡式審判程序判決如下：
    主  文
林保華共同犯圖利媒介性交罪，累犯，處有期徒刑柒月。
    事  實
一、林保華前曾於民國84年間因竊盜及恐嚇等案件，經本院於
    84年8 月16日以84年度訴字第734 號就竊盜部分判處有期徒
    刑8 月、恐嚇部分判處有期徒刑1 年6 月，應執行有期徒刑
    2 年，於84年9 月12日確定；又於85年間因違反懲治盜匪
    條例案件，經本院於86年5 月5 日以85年度訴字第918 號判
    處有期徒刑10年，於86年5 月29日確定。嗣上揭二案件，經
    本院於86年7 月10日以86年度聲字第683 號裁定應執行有期
    徒刑11年10月確定，並自84年12月20日開始執行，於90年12
    月24日假釋出監。惟嗣經撤銷假釋，應執行殘刑5 年3 月又
    17日。其又於91年間因竊盜案件，經本院於91年12月3 日
    以91年度竹簡字第671 號判處有期徒刑3 月，並經本院於93
    年5 月21日以92年度簡上緝字第2 號撤銷原判決，改判處有
    期徒刑10月，於93年6 月14日確定。嗣上開、及等案
    件，經本院於96年8 月30日以96年度聲減字第1324號裁定就
    及案件各減為有期徒刑4 月、9 月及5 月，並與不應減
    刑之案件應執行有期徒刑10年11月確定（其中及案件
    之殘刑部分為4 年4 月又17日）。嗣上揭殘刑及案件接續
    執行，於97年12月7 日縮刑期滿執行完畢。
二、林保華猶不知悔改，與綽號「阿呆」之不詳姓名年籍之成年
    男子，共同基於意圖使女子與他人為性交行為而媒介以營利
    之犯意聯絡及行為分擔，於99年6 月18日，在新竹縣湖口鄉
    ○○路20號前，媒介越南籍女子阮氏戀及其他姓名年籍不詳
    之成年女子與不特定男客從事性交行為，每次收費為新臺幣
    1200元，林保華與「阿呆」再從中抽取不詳金額以營利。嗣
    於同日20時40分許，林保華媒介阮氏戀為喬裝成男客之員警
    鄭永彬從事性交行為時，為警當場查獲。
三、案經新竹縣政府警察局竹北分局報告臺灣新竹地方法院檢察
    署檢察官偵查起訴。
    理  由
一、本件被告林保華所犯圖利媒介性交罪，非死刑、無期徒刑、
    最輕本刑為三年以上有期徒刑之罪，或高等法院管轄第一審
    之案件，被告等於本院準備程序進行中，就被訴事實為有罪
    之陳述，經本院合議庭認合於刑事訴訟法第273 條之1 第1
    項之規定，裁定進行簡式審判程序，合先敘明。
二、訊據被告林保華對於上揭事實坦承不諱，並經證人阮氏戀於
    警詢及偵訊時、證人鄭永彬於偵訊時分別證述在卷，且有偵
    查報告1 份及現場照片8 幀等在卷足稽，足認被告前開所為
    自白確與事實相符而堪採信，本案事證已臻明確，被告所為
    前開犯行，足堪認定，應予依法論科。
三、核被告林保華所為，係犯刑法第231 條第1 項前段意圖使女
    子與他人為性交之行為而媒介以營利之罪。又被告與綽號「
    阿呆」之不詳姓名年籍之成年男子間就上開犯行，具有犯意
    聯絡及行為分擔，為共同正犯。又被告前曾於84年間因竊
    盜及恐嚇等案件，經本院於84年8 月16日以84年度訴字第73
    4 號就竊盜部分判處有期徒刑8 月、恐嚇部分判處有期徒刑
    1 年6 月，應執行有期徒刑2 年，於84年9 月12日確定；
    又於85年間因違反懲治盜匪條例案件，經本院於86年5 月5
    日以85年度訴字第918 號判處有期徒刑10年，於86年5 月29
    日確定。嗣上揭二案件，經本院於86年7 月10日以86年度聲
    字第683 號裁定應執行有期徒刑11年10月確定，並自84 年
    12月20日開始執行，於90年12月24日假釋出監。惟嗣經撤銷
    假釋，應執行殘刑5 年3 月又17日。其又於91年間因竊盜
    案件，經本院於91年12月3 日以91年度竹簡字第671 號判處
    有期徒刑3 月，並經本院於93年5 月21日以92年度簡上緝字
    第2 號撤銷原判決，改判處有期徒刑10月，於93年6 月14日
    確定。嗣上開、及等案件，經本院於96年8 月30日以
    96年度聲減字第1324號裁定就及案件各減為有期徒刑4
    月、9 月及5 月，並與不應減刑之案件應執行有期徒刑10
    年11月確定（其中及案件之殘刑部分為4 年4 月又17日
    ）。嗣上揭殘刑及案件接續執行，於97年12月7 日縮刑期
    滿執行完畢等情，有臺灣新竹地方法院檢察署刑案資料查註
    紀錄表及臺灣高等法院被告全國前案紀錄表各1 份在卷足參
    ，其於五年以內故意再犯本件有期徒刑以上之罪，為累犯，
    應依刑法第47條第1 項之規定加重其刑。爰審酌被告前曾於
    98 年 間因妨害風化案件，本院於98年10月30日以98年度竹
    北簡字第393 號判處有期徒刑6 月，於99年3 月15日因撤回
    上訴而確定等情，有前揭臺灣新竹地方法院檢察署刑案資料
    查註紀錄表及臺灣高等法院被告全國前案紀錄表各1 份在卷
    可憑，竟在上揭妨害風化案件尚未執行前又為本案犯行，且
    係圖一己之私利，媒介女子與他人為性交之行為，危害社會
    善良風俗，助長性交易歪風，惟犯後尚能坦承犯行等一切情
    狀，量處如主文所示之刑，以資懲儆。
據上論斷，應依刑事訴訟法第273 條之1 第1 項、 第299 條第1
項前段，刑法第28條、第231 條第1 項、第47條第1 項，刑法施
行法第1 條之1 第1 項、第2 項但書，判決如主文。
本案經檢察官邱志平到庭執行職務。
中    華    民    國    99    年    12    月    10    日
                  刑事第九庭    法  官  楊惠芬
以上正本證明與原本無異。
如不服本判決應於收受本判決後10日內向本院提出上訴書狀，上
訴書狀應敘述具體理由。上訴書狀未敘述上訴理由者，應於上訴
期間屆滿後20日內補提理由書狀於本院( 均須按他造當事人之人
數附繕本 )「切勿逕送上級法院」。
中    華    民    國    99    年    12    月    13    日
                                書記官  劉雅文
附錄本案論罪科刑所適用法條全文：
刑法第231 條第1 項：
意圖使男女與他人為性交或猥褻之行為，而引誘、容留或媒介以
營利者，處五年以下有期徒刑，得併科十萬元以下罰金。以詐術
犯之者，亦同。

司法院資訊處製作；財團法人民間司法改革基金會備份。
